---
title: "HW8_201821479_황혜린"
author: "201821479_황혜린"
date: "2019년 5월 30일"
output:
  html_document: default
  word_document: default
---

#과제 #8 회귀분석

***    
•종속변수   
  
 국가별 2015, 2016, 2017년 평균 GDP 성장률   

•독립변수   

 -소속대륙(더미변수 활용; 분산분석 데이터 활용)   

 -국가별 문화적 차원 점수(Hofstede 모델 참조)   

  --초기 모델의 4개 차원만 활용   

  (결정계수 개선을 위해 본인만의 변수 추가 가능)  
  
***    
  
```
연구가설
* 대륙의 문화적차원점수(독립변수)는 국가별 평균 GDP성장률(종속변수)에 영향을 미칠 것이다.    
* 소속대륙은 국가별 평균 GDP성장률에 영향을 미칠 것이다. 
```

***   

##About data   
```{r}
setwd("C:/Users/hyere/Desktop/Data_R")
gdp_growth <- read.csv("gdp_continent.csv", header = T)

dplyr::glimpse(gdp_growth)
```

사용할 변수들 |설명
----|----
Value|국가별 평균 GDP성장률  (종속변수)
Continent|소속 대륙  (독립변수1)
Hofstede_mean|Hofstede 4-dimension model 의 4개변수 값들의 평균  (독립변수2)   


***


```{r}
library(sjPlot,dplyr)

regression <- lm(Value ~ as.factor(Continent)+Hofstede_mean, data = gdp_growth)

summary(regression)


```

##분석결과     
#### Asia, Europe대륙과 Hofstede_mean은 유의도가 0.05보다 높게 나타났다. 따라서 영가설을 채택한다.   
#### America대륙은 유의도가 0.05보다 낮은 0.0428을 가진다. 따라서 이 변수는 종속변수에 대해 통계적으로 유의한 영향력을 가지고있다.   
#### F값이 10.43 , 유의도는 1.144e-07 로 나타났다.   
####   + F값에 따른 유의도가 0.05보다 낮은 수준이므로 회귀모형은 의미가 있다는 연구가설을 채택한다. 
#### R^2^값은 0.1777로 종속변수의 분산 중에서 독립변수에 의해 설명되는 분산은 17.77%

***  


## sjPlot패키지를 이용한 다중회귀분석 결과표 작성 
```{r}
attach(gdp_growth)
gdp_growth$Continent_f <- factor(gdp_growth$Continent)
regression_f <- lm(Value ~ Continent_f+Hofstede_mean, data = gdp_growth)
detach(gdp_growth)

tab_model(regression_f, show.se = T, show.ci = F, show.stat = T,  dv.labels = "Value: Average GDP growth by Country") #한글을 인식하지 못하여서 제목을 영어로 작성하였습니다

```
